【裁判字號】    89,訴緝,40
【裁判日期】    890315
【裁判案由】    搶奪
【裁判全文】
臺灣板橋地方法院刑事判決                          八十九年度訴緝字第四０號
    公  訴  人  臺灣板橋地方法院檢察署檢察官
    被      告  甲○○
右列被告因搶奪案件，經檢察官提起公訴（八十八年度偵字第六六七０號）及移送併
辦（臺灣屏東地方法院檢察署八十八年度偵字第五七一九號），本院判決如左：
    主  文
甲○○意圖為自己不法之所有，而搶奪他人之動產，累犯，處有期徒刑壹年貳月。
    事  實
一、甲○○於民國（下同）八十三年七月間，因違反麻醉藥品管理條例案件，經臺灣
    嘉義地方法院判處有期徒刑六月，如易科罰金，以三百元折算一日，於八十四年
    二月二十八日確定，另於八十三年八月間，因恐嚇案件，於八十三年十二月十三
    日經臺灣高等法院判處有期徒刑八月，經臺灣嘉義地方法院合併定其應執行之刑
    為有期徒刑一年，而於八十四年八月十五日執行完畢；於八十四年二月間，因妨
    害自由案件，於八十四年十月二十四日經臺灣高等法院判處有期徒刑一年二月，
    於八十六年六月二十四日執行完畢，仍不知檢束慎行，於八十七年七月七日凌晨
    一時許，在臺北縣蘆州市○○路與中山一路口，見丙○○所駕駛車牌號碼為ＢＢ
    －一六八八號之賓士牌自用小客車右後輪胎遭人刺破而停放於該處更換新輪胎（
    車子未熄火），竟基於意圖為自己不法之所有之犯意，利用丙○○正好更換輪胎
    完成而不及抵抗之際，迅速衝入該車之駕駛座內，強行將車駛離（當時丙○○見
    狀曾自該車右前車門制止不及並喝止無效）得手。嗣經丙○○調閱其所有置於上
    開自用小客車車內之0000000000號行動電話之通聯記錄，並報警循線
    於八十七年七月八日二十一時五十分許在臺北縣三重市○○路○段二十三號七樓
    （歐斯蘭男女仕國際護膚中心）查獲甲○○。
二、案經臺北縣警察局蘆州分局報告臺灣板橋地方法院檢察署檢察官偵查起訴及移送
    併辦。
    理  由
一、訊據被告甲○○堅決否認有上開搶奪之犯行，辯稱：車子不是我開走的，行動電
    話是我於八十七年七月七日十八時三十分許，在臺北縣三重市○○路○段二十三
    號（即我所任職之歐斯蘭男女仕國際護膚中心樓下一樓）檢到的，並將之交付同
    事蕭天助使用云云。經查，右揭事實，業據被害人丙○○迭於警訊及偵查中指述
    甚詳，並於警訊時表示伊有於八十七年七月八日二十一時五十分許，陪同警方前
    往臺北縣三重市○○路○段二十三號七樓查獲甲○○，伊能指認甲○○即為搶奪
    伊車輛之人無誤在卷，復據證人蕭天助於警訊及偵查中證述明確，並有車輛失竊
    紀錄表、0000000000號行動電話之通聯紀錄及該行動電話之照片各一
    份、臺北縣警察局贓物認領保管單（含上開車輛及行動電話）計二紙附卷可稽，
    是被告空言否認所為之辯解，尚不足採信。事證明確，被告之犯行堪以認定。
二、被告甲○○意圖為自己不法之所有，利用丙○○正好更換輪胎完成而不及抵抗之
    際，迅速衝入該車之駕駛座內，強行將車駛離得手，核其所為，係犯刑法第三百
    二十五條第一項之搶奪罪。又被告曾受如事實欄所述有期徒刑之執行完畢，此有
    臺灣高等法院檢察署刑案紀錄簡覆表一紙在卷可稽，其於五年以內再犯本件有期
    徒刑以上之罪，為累犯，應依刑法第四十七條之規定加重其刑。爰審酌被告有上
    開構成累犯之前科，仍不知悔改，且被告正值壯年，不思循正途努力向上，竟意
    圖不勞而獲，致再有本件之犯行，其犯罪之動機、目的、手段、犯罪所生之危害
    及犯罪後之態度等一切情狀，量處如主文所示之刑，以示懲儆。
三、移送併辦（臺灣屏東地方法院檢察署八十八年度偵字第五七一九號）意旨略以：
    被告甲○○於八十八年八月十二日十五時五分許，在屏東縣屏東市○○路三十號
    （東京都商店），以佯裝購物為由，先將所需之手提音響等價值計新臺幣七萬九
    千四百七十五元之物品搬上車，並趁店員乙○○轉身為其拿空盒子裝物品之際，
    徒手搶走置於櫃台上之ＫＩＴＹ貓一隻及無線電話一具，並迅速駕車離去，因認
    被告甲○○亦涉有搶奪之罪嫌，且與本件上開論罪科刑部分之犯行有連續犯之裁
    判上一罪關係，而移送併辦云云，惟查，訊據被告甲○○對於上開移送併辦之事
    實固坦承不諱，但就本件上開論罪科刑部分之犯行則堅決否認，且二者犯罪之時
    間相距在一年以上，犯罪之地點及方法亦有別，業如前述，被告甲○○復於本院
    審理時供稱係因錢不夠才犯案等語在卷，顯見上開移送併辦之事實係另行起意，
    與本件上開論罪科刑部分之犯行，應係二罪，並無連續犯之裁判上一罪關係，本
    院即無從併予審理，應退回由檢察官依法辦理，併予敘明。
據上論斷，應依刑事訴訟法第二百九十九條第一項前段，刑法第三百二十五條第一項
、第四十七條，判決如主文。
本案經檢察官伍逸康到庭執行職務。
中      華      民      國      八十九      年    三      月   十五     日
                                      臺灣板橋地方法院刑事第一庭
                                          法  官  楊  千  儀
右正本證明與原本無異
如不服本判決應於送達後十日內向本院提出上訴狀
              書記官  王      明
中      華      民      國      八十九      年    三      月   二十八   日
附錄本案論罪科刑法條全文：
刑法第三百二十五條第一項：
意圖為自己或第三人不法之所有，而搶奪他人之動產者，處六月以上五年以下有期
徒刑。


司法院資訊處製作；財團法人民間司法改革基金會備份。
